# 商业地产资产证券化相关会计处理问题

提问人：ivancheng 时间：2017-01-06 00:10:52
瑞华研究 2016 问题4-1-1（商业地产资产证券化相关会计处理问题） 其自身认购的劣后级资产支持证券确认为可供出售金融资产（持有期间按成本计量，如发生减值情况的，则需计提减值准备，持有期间不确认收益）。
请问该情况下劣后级分回的收益该如何确认？

回答人：chenyiwei
在该母公司个别报表层面，参照对子公司的股权投资进行成本法核算，劣后级份额分回的款项，首先收回投资成本，超过部分确认为投资收益。

提问人：ivancheng 时间：2017-01-13 21:51:22
请问您的这个观点的理论依据是哪些准则条款？
另外，如果分回款项作为投资的收回的话，比如购买的 4000 万劣后级资产，收回 100 万，那么在合并报表上体现为金融资产 3900万，但是金融负债的金额是 4000 万，其实实质的话就是合并会计主体购买自己发行的金融负债，那么这种不一致怎么理解？
再者，请问有木有更详细的参考资料或者案例可以学习，国际会计准则方面相关资料也可以，非常感谢！

回答人：chenyiwei
另外，该问题解答的背景是基础资产“出表”，降低负债率，因此不会导致在合并报表层面确认对应的金融负债。

回答人：chenyiwei
这就是一般的金融资产核算，因为劣后级通常是最后分回款项的，甚至要到最终清算资管计划时才能分回，因此分回的款项类似于资产处置，先收回成本再确认收益。